臺灣板橋地方法院刑事判決　　　　　　　100年度訴字第161號
公　訴　人　臺灣板橋地方法院檢察署檢察官
被　　　告　沈珍怡冒名蔡佳鳳.
上列被告因違反毒品危害防制條例案件，經檢察官提起公訴（99
年度偵字第25123 號），本院依簡式審判程序，判決如下：
    主  文
沈珍怡持有第二級毒品純質淨重二十公克以上，累犯，處有期徒
刑捌月。扣案之第二級毒品甲基安非他命捌包（合計純質淨重貳
拾捌點玖壹公克）均沒收銷燬之。
    事  實
一、沈珍怡（冒名蔡佳鳳，其所涉偽造文書罪嫌則由本院另案審
    理）前於民國96年間因施用毒品案件，經依本院96年度毒聲
    字第1679號裁定送勒戒處所觀察、勒戒後，認有繼續施用毒
    品之傾向，本院乃以97年度毒聲字第1263號裁定令入戒治處
    所施以強制戒治，嗣無繼續戒治之必要，經依臺灣板橋地方
    法院檢察署檢察官命令而於98年4 月22日釋放出所，並由同
    署檢察官以98年度戒毒偵字第351 號為不起訴處分確定。又
    於97年間因詐欺案件，經本院以97年度簡字第765 號判處有
    期徒刑4 月確定，乃入監服刑，於98年8 月21日執行徒刑完
    畢（於本案構成累犯）。
二、詎沈珍怡猶不思戒絕毒癮，其明知甲基安非他命為毒品危害
    防制條例所列之第二級毒品，不得非法持有或施用，竟基於
    非法持有第二級毒品甲基安非他命進而施用之犯意，於99年
    9 月8 日某時許，在臺北縣新莊巿（現改制為新北巿新莊區
    ○○○路上之某便利商店，向真實姓名年籍不詳、綽號「夜
    奈」之成年男子，以新臺幣4 萬元之代價，購入重量約30公
    克之第二級毒品甲基安非他命1 大包（內分裝為8 小包）後
    ，旋在不詳地點，以不詳方式，自購得之上開第二級毒品甲
    基安非他命中取出些許供己施用1 次。嗣於翌日上午9 時30
    分許，為警在臺北縣土城巿（現改制為新北巿土城區○○○
    路22號前查獲，並扣得前揭剩餘之第二級毒品甲基安非他命
    8 包（合計毛重33.84 公克，純度均為96% ，合計純質淨重
    28.91 公克），而得悉上情。
三、案經臺灣板橋地方法院檢察署檢察官主動簽分偵辦並提起公
    訴。
    理  由
一、本案被告沈珍怡（冒名蔡佳鳳）所犯係死刑、無期徒刑、最
    輕本刑為3 年以上有期徒刑以外之罪，其於準備程序中就被
    訴事實為有罪之陳述，經本院告知簡式審判程序之旨，並聽
    取公訴人、被告之意見後，經合議庭裁定由受命法官獨任進
    行簡式審判程序，合先敘明。
二、上揭犯罪事實，業據被告於警詢、偵查中及本院審理時供承
    不諱，且被告為警查獲後所採集之尿液，經送請臺灣檢驗科
    技股份有限公司以GC/MS 氣相層析質譜儀法確認檢驗結果，
    發現呈安非他命類陽性反應，有該公司出具之濫用藥物檢驗
    報告1 紙附卷可稽，而被告為警查扣其持有之白色晶體1 大
    包（內分裝為8 小包），經送請內政部警政署刑事警察局以
    同上方法檢驗結果，均檢出含第二級毒品甲基安非他命成分
    （合計毛重33.84 公克，純度均為96% ，合計純質淨重28.9
    1 公克），有該局99年11月3 日刑鑑字第0990141484號鑑定
    書1 份存卷足憑，其所含毒品成分與被告尿液中檢出之毒品
    反應相符；此外，另有臺北縣政府警察局土城分局搜索扣押
    筆錄、扣押物品目錄表各1 件附卷及被告所有之上開第二級
    毒品甲基安非他命8 包扣案可資佐證，足認被告自白確與事
    實相符，堪值採信。又被告有如事實欄一所示曾送觀察、勒
    戒及強制戒治，嗣無繼續戒治之必要，於98年4 月22日釋放
    出所，並由臺灣板橋地方法院檢察署檢察官以98年度戒毒偵
    字第351 號為不起訴處分確定等情，有臺灣高等法院被告前
    案紀錄表1 件在卷可查，則其於上開強制戒治執行完畢後5
    年內，再犯本案施用第二級毒品罪，自應依法追訴處罰。是
    本案事證明確，被告犯行堪以認定，應予依法論罪科刑。
三、核被告所為，係犯毒品危害防制條例第11條第4 項之持有第
    二級毒品純質淨重二十公克以上罪。被告持有逾量第二級毒
    品甲基安非他命，意在供己施用，其施用之輕度行為應為持
    有逾量毒品之重度行為吸收，不另論罪。又被告受有如事實
    欄一所示有期徒刑之宣告，於98年8 月21日執行徒刑完畢，
    此有臺灣高等法院被告前案紀錄表1 件存卷可考，其於5 年
    內故意再犯本案有期徒刑以上之罪，為累犯，應依刑法第47
    條第1 項規定加重其刑。爰審酌被告前因施用毒品，獲得不
    起訴處分之寬典，仍無法戒絕毒癮，再次漠視法令禁制而犯
    本罪，甚至持有大量毒品，有活絡國內毒品巿場之虞，惟其
    施用毒品所生危害，實以自戕身心健康為主，對於他人生命
    、身體、財產等法益，尚無明顯而重大之實害，兼衡其犯罪
    後坦承犯行，已知悔悟等一切情狀，量處如主文所示之刑，
    以示懲儆。
四、扣案之甲基安非他命8 包（合計純質淨重28.91 公克）均係
    查獲之第二級毒品，且上開毒品之包裝袋與各該毒品亦難以
    完全析離，故不問屬於犯人與否，均應依毒品危害防制條例
    第18條第1 項前段規定沒收銷燬之。
據上論斷，應依刑事訴訟法第273 條之1 第1 項、第299 條第1
項前段，毒品危害防制條例第11條第4 項、第18條第1 項前段，
刑法第11條前段、第47條第1 項，判決如主文。
本案經檢察官吳孟竹到庭執行職務。
中    華    民    國   100    年    3     月    31    日
                  刑事第六庭    法  官  王瑜玲
上列正本證明與原本無異。
如不服本判決，應於判決送達後10日內敘明上訴理由，向本院提
出上訴狀 (應附繕本) ，上訴於臺灣高等法院。其未敘述上訴理
由者，應於上訴期間屆滿後20日內向本院補提理由書「切勿逕送
上級法院」。
                                書記官  林君縈
中    華    民    國   100    年    3     月    31    日
附錄本案論罪科刑法條全文：
毒品危害防制條例第11條
持有第一級毒品者，處3 年以下有期徒刑、拘役或新臺幣5 萬元
以下罰金。
持有第二級毒品者，處2 年以下有期徒刑、拘役或新臺幣3 萬元
以下罰金。
持有第一級毒品純質淨重十公克以上者，處1 年以上7 年以下有
期徒刑，得併科新臺幣1 百萬元以下罰金。
持有第二級毒品純質淨重二十公克以上者，處6 月以上5 年以下
有期徒刑，得併科新臺幣70萬元以下罰金。
持有第三級毒品純質淨重二十公克以上者，處3 年以下有期徒刑
，得併科新臺幣30萬元以下罰金。
持有第四級毒品純質淨重二十公克以上者，處1 年以下有期徒刑
，得併科新臺幣10萬元以下罰金。
持有專供製造或施用第一級、第二級毒品之器具者，處1 年以下
有期徒刑、拘役或新臺幣1 萬元以下罰金。